【裁判字號】    89,交上易,302
【裁判日期】    890323
【裁判案由】    過失傷害
【裁判全文】
臺灣高等法院臺南分院刑事判決          八十九年度交上易字第三二號  Ａ
      上  訴  人  臺灣雲林地方法院檢察署檢察官
      被      告  丁  ○  ○
右上訴人因被告過失傷害案件，不服臺灣雲林地方法院八十八年度交易字第三一九號
中華民國八十八年十二月二十九日第一審判決（起訴案號：臺灣雲林地方法院檢察署
八十八年度偵字第五四八五號），提起上訴，本院判決如左：
      主      文
上訴駁回。
      事      實
一、丁○○於民國八十八年七月二十八日上午七時五十分許，駕駛車牌號碼Ａ五－六
    五一五號自用小廂型車，沿雲林縣古坑鄉○○○○路由南往北（即由梅山往古坑
    ）方向行駛，途經台三線古坑鄉○○村○○段○○道時，原應注意車前狀況，並
    隨時採取必要之安全措施，且汽車在雙向二車道行駛時，在劃有分向限制線之路
    段，不得駛入來車之車道內，另因雨霧致視線不清時，應減速慢行，作隨時停車
    之準備，而依當時情形又無不能注意之情事，竟疏於注意，猶貿然在大雨滂沱視
    線不清之情況下，以約時速五、六十公里之速度行駛，因遇上開彎道煞車致打滑
    而衝入來車道內，而撞及適沿對向（即由北往南）駛來、由乙○○所騎乘後載甲○○之車牌號碼ＭＫＹ－三五○號重型機車，致乙○○、甲○○人車倒地，並使
    乙○○受有頭部外傷併腦挫傷、顏面裂傷、左手肘挫傷及頸椎扭傷之傷害，而甲○○則受有左側大腿股骨幹開放性粉碎性骨折及右側手腕橈骨遠端骨折等之傷害
    。丁○○於未被有偵查犯罪職權之公務員或機關發覺前，即主動向前來現場處理
    車禍之警員自首，進而接受裁判。
二、案經丁○○自首及乙○○、甲○○訴由雲林縣警察局斗南分局報請臺灣雲林地方
    法院檢察署檢察官偵查起訴。
      理      由
一、訊據被告丁○○對於右揭事實坦承不諱，核與告訴人乙○○、甲○○指訴之情節
    相符，復有道路交通事故調查報告表乙紙、診斷證明書二紙及車禍現場相片五紙
    在卷可稽。
二、按汽車行駛時，駕駛人應注意車前狀況，並隨時採取必要之安全措施，另汽車在
    雙向二車道行駛時，在劃有分向限制線之路段，不得駛入來車之車道內，又因雨
    霧致視線不清時，應減速慢行，作隨時停車之準備，道路交通安全規則第九十四
    條第三項、第九十七條第二款及第九十三條第一項第四款分別定有明文。被告丁○○既領有大貨車駕駛執照，駕車時自應注意上開規定，且依卷附之道路交通事
    故調查報告表所載，本件事故發生時雖天雨，但路況良好，則被告丁○○肇事時
    ，並無不能注意之情事，竟疏未注意及此，而貿然以時速約五、六十里之速度行
    駛至前開肇事彎道，因煞車打滑而衝入對方來車道內，致撞及告訴人乙○○、甲○○所騎乘之機車，足見本件車禍之發生，被告丁○○應負過失責任甚明，且其
    過失行為與告訴人乙○○、甲○○之受傷害間，具有相當之因果關係。本件事證
    明確，被告丁○○之犯行，足堪認定。
三、核被告丁○○所為，係犯刑法第二百八十四條第一項前段之過失傷害罪。其一過
    失行為，致告訴人乙○○、甲○○二人受到傷害，應依想像競合犯之例，仍從其
    一以過失傷害罪處斷。又被告丁○○於未被有偵查犯罪職權之公務員或機關發覺
    前，即主動向前來現場處理車禍之警員自首，此有道路交通事故調查報告表可按
    ，並經承辦警員丙○○於本院審理中到庭證述無訛，其對於未經發覺之犯罪自首
    而受裁判，應依刑法第六十二條前段之規定減輕其刑。原審引依刑法第二百八十
    四條第一項前段、第五十五條、第六十二條前段、第四十一條，罰金罰鍰提高標
    準條例第一條前段、第二條之規定，審酌被告丁○○之過失程度、所生之危害、
    肇事後之態度及被告丁○○尚未與告訴人乙○○、甲○○達成民事和解賠償等一
    切情狀，量處有期徒刑四月，併諭知如易科罰金以三百元折算一日之標準，以示
    懲儆。其認事用法核無違誤，量刑及諭知易刑，亦稱允當。檢察官循告訴人之請
    求上訴意旨，指摘原判決量刑過輕，非有理由，應予駁回。
據上論斷，應依刑事訴訟法第三百六十八條，判決如主文。
本案經檢察官羅清溪到庭執行職務。
中    華    民    國      八十九      年      三      月      二十三    日
                                  臺灣高等法院臺南分院刑事第二庭
                                      審判長法官  游    明    仁
                                            法官  蔡    長    林
                                            法官  呂    佳    徵
右正本證明與原本無異。
不得上訴。
                                      法院書記官  陳    嘉    琍
中    華    民    國      八十九      年      三      月      二十四    日
附錄本件論罪科刑條文
刑法第二百八十四條第一項
因過失傷害人者，處六月以下有期徒刑、拘役或五百元以下罰金，致重傷者，處一年
以下有期徒刑、拘役或五百元以下罰金。


司法院資訊處製作；財團法人民間司法改革基金會備份。
